臺灣新竹地方法院刑事判決　　　　　　　　　　　　　　九十年度訴字第六二號
　　公　訴　人　臺灣新竹地方法院檢察署檢察官
　　被　　　告　甲○○
　　指定辯護人　本院公設辯護人　林建和
右列被告因違反毒品危害防制條例案件，經檢察官提起公訴（九十年度偵字第五八八
二號），本院判決如左：
    主  文
甲○○連續施用第二級毒品，累犯，處有期徒刑拾月。扣案之第二級毒品安非他命
包（驗後淨重共計肆拾伍點柒玖公克，塑膠袋共計重點壹公克）沒收銷燬之、供
吸食安非他命用之分裝袋捌拾捌個均沒收。
被訴意圖販賣而持有第二級毒品部分無罪。
    事  實
一、甲○○（原名何恭祺）有多次違反麻醉藥品管理條例前科，於民國八十九年間因
    犯過失傷害罪，經本院以八十九年度交易字第九一號判處有期徒刑五月確定，於
    九十年六月十四日易科罰金執行完畢。其另於八十九年間因施用第二級毒品，而
    違反毒品危害防制條例，經本院以八十九年度毒聲字第一二八三號裁定送勒戒處
所觀察、勒戒後，認有繼續施用毒品之傾向，經台灣新竹地方法院檢察署檢察官
    以八十九年度聲戒字第五三三號聲請強制戒治，而由本院以八十九年度毒聲字第
    二二三一號裁定令入戒治處所施以強制戒治一年，嗣於九十年三月十二日經本院
    以九十年度毒聲字第四六四號裁定停止強制戒治付保護管束，後因保護管束期滿
    ，由台灣新竹地方法院檢察署檢察官於九十年九月七日以九十年度戒毒偵字第一
    九三號為不起訴處分確定。詎其仍不知悔改，另基於概括犯意，自九十年九月厎
    起至同年十月五日止，分別在新竹縣竹東鎮某處其工作之場所及新竹縣竹東鎮○
    ○路○段四八０巷十二號住所等處，以平均每日約三、四次之使用頻率，將第二
    級毒品安非他命粉末置入玻璃瓶中加熱後吸取因燃燒產生煙霧之方式，多次施用
    第二級毒品安非他命。嗣於九十年十月六日上午十一時三十分許，在新竹縣竹北
    埔鄉南坑村二鄰九分子三十二號前，為警臨檢查獲，並自其所駕駛車牌號碼二Ｌ
    －０五五八號之自小客車，扣得第二級毒品安非他命三包（一大包驗後淨重三三
    點六公克、二小包驗後分別淨重五點三三公克、六點八六公克，塑膠袋共計重三
    點一三公克）及供吸食所用之分裝袋八十八個。
二、案經新竹縣警察局竹東分局報請台灣新竹地方法院檢察署檢察官偵查起訴。
    理  由
壹、有罪部分：
一、訊據被告甲○○對右揭犯罪事實，於本院審理時坦承不諱，且其於九十年十月六
    日所採集之尿液送驗結果，安非他命呈陽性反應，有新竹縣衛生局九十年十一月
    一日出具之竹縣衛六字第九００六七四號尿液檢驗單暨尿液編號對照表在卷可稽
    ，此外，經將扣案之物送請內政部警政署刑事警察局鑑驗結果，為第二級毒品安
    非他命三包（一大包驗後淨重三三點六公克、二小包驗後分別淨重五點三三公克
    、六點八六公克，塑膠袋共計重三點一三公克），有內政部警政署九十年十一月
    九日刑鑑字第一九七五七四號鑑驗通知書在卷足憑，復有供其施用安非他命之分
    裝袋八十八個扣案可佐。又被告前因施用毒品案件，經本院以八十九年度毒聲字
    第一二八三號裁定送觀察、勒戒後，認有繼續施用毒品之傾向，由臺灣新竹地方
    法院檢察署檢察官以八十九年度八十九年度聲戒字第五三三號聲請強制戒治，並
    經本院以八十九年度毒聲字第二二三一號裁定令入戒治處所施以強制戒治，嗣於
    九十年三月十二日經本院以九十年度毒聲字第四六四號裁定停止強制戒治付保護
管束，嗣因保護管束期滿，由台灣新竹地方法院檢察署檢察官於九十年九月七日
    以九十年度戒毒偵字第一九三號為不起訴處分確定，此觀台灣高等法院被告全國
    前案紀錄表即明。本件事證明確，被告犯行應堪認定，其於前開不起訴處分確定
    後，五年內再犯本案之罪，自應依法論科。
二、按安非他命為毒品危害防制條例第二條第二項第二款規定之第二級毒品，被告非
    法施用安非他命，核其所為係犯毒品危害防制條例第十條第二項之非法施用第二
    級毒品罪。被告因施用毒品而持有毒品之低度行為，應為施用毒品之高度行為所
    吸收，不另論罪。又被告所為多次施用毒品行為，時間緊接，犯罪構成要件相同
    ，顯係出於概括之犯意為之，應依連續犯之規定論以一罪，並依法加重其刑。公
    訴人雖僅就被告於九十年十月六日被查獲當日或回溯前九十六小時內某時之施用
    毒品犯行提起公訴，惟被告其餘部分之犯行與起訴部分有連續犯之關係，屬裁判
    上一罪，自為起訴效力所及，應由本院併予審判。查被告前於八十九年間犯過失
    傷害罪，經本院以八十九年度交易字第九一號判處有期徒刑五月確定，於九十年
    六月十四日易科罰金執行完畢，有台灣高等法院被告全國前案紀錄表及台灣新竹
    地方法院檢察署刑案資料查註紀錄表在卷可按，其於五年以內再犯本件最重本刑
    為有期徒刑以上之罪，為累犯，應依刑法第四十七條之規定，遞加重其刑。爰審
    酌施用安非他命將危害施用者之神經中樞，使施用者產生幻聽及幻想之症狀，亦
    可能因此使施用者對周遭之人施暴，對公共秩序產生危害，且被告正值壯年，竟
    沉溺於吸惡習，不知自制，屢次觸法，惟其於本院審理時坦承犯行，尚有悔意等
    一切情狀，量處如主文所示之刑。扣案之第二級毒品安非他命（驗後合計淨重四
    五點七九公克及塑膠袋共計重三點一三公克），不論為犯人與否，應依毒品危害
    防制條例第十八條第一項前段之規定沒收銷燬之，至扣案分裝袋八十八個為被告
    所有，且供其分裝安非他命至工作場所施用，業據被告自承在卷，爰依刑法第三
    十八條第一項第二款之規定，併宣告沒收。
貳、無罪部分：
一、公訴意旨另以：被告甲○○意圖販賣第二級毒品安非他命與不特定人施用，而持
    有安非他命，因認被告涉有違反毒品危害防制條例第五條第二項之意圖販賣而持
    有第二級毒品罪嫌云云。
二、按犯罪事實應依證據認定之，無證據不得推定其犯罪事實；又不能證明被告犯罪
    者，應諭知無罪之判決；刑事訴訟法第一百五十四條、第三百零一條第一項分別
    定有明文。又犯罪事實之認定，應憑真實之證據，倘證據是否真實尚欠明確，自
    難以擬制推測之方法，為其判斷之基礎；而認定犯罪事實之證據係指足以認定被
    告確有犯罪行為之積極證據而言，該項證據自須適合於被告犯罪事實之認定，始
    得採為斷罪資料，最高法院五十三年著有台上字第六五六號、二十九年上字第三
    一０五號判例。且刑事訴訟上證明之資料，無論其為直接或間接證據，均須達於
    通常一般之人均不致有所懷疑，而得確信其為真實之程度，始得據為有罪之認定
    ，若其關於被告是否犯罪之證明未能達此程度，而有合理懷疑之存在，致使無從
    形成有罪之確信，根據「罪證有疑，利於被告」之證據法則，即不得遽為不利被
    告之認定；其以情況證據（即間接證據）斷罪時，尤須基於該證據在直接關係上
    所可證明之他項情況事實，本乎推理作用足以確證被告有罪，方為合法，不得徒
    憑主觀上之推想，將一般經驗上有利被告之其他合理情況逕予排除。亦有最高法
    院七十六年台上字第四九八六號、三十二年上字第六七號判例可稽。
三、公訴人認被告涉有前揭意圖販賣而持有第二級毒品罪嫌，無非以本件扣案之安非
    他命數量高達毛重四九點零二公克（起訴書誤載為四九點一九公克），並有分裝
    袋八十八個扣案可稽，且被告於偵查中供述不一，又未通過測謊實驗，主觀上應
    具有販賣毒品予他人之意圖，為其主要之論據。訊據被告雖不否認其上開扣案之
    第二級毒品安非他命及分裝袋為其所有，惟堅詞否認有販賣上開毒品之意圖，辯
    稱扣案毒品係其向姓名年籍不詳綽號「阿木」之人購買，為供其自行吸食，分裝
    袋係其向「阿木」購買上開毒品時「阿木」一併給伊，其係用以分裝攜帶至工作
    場所吸食等語。
四、經查，本件扣案之物送請內政部警政署刑事警察局鑑驗結果，為第二級毒品安非
    他命，如前所述，然被告亦自承其有本案連續施用安非他命之犯行，並有上開所
    述證據可資佐證其自白與事實相符，參以其前曾多次因施用毒品而有違反麻醉藥
    品管理條例之前科，故尚難以其持有本件扣案之安非他命及分裝袋八十八個，而
    遽認其有販賣安非他命之意圖。至測謊鑑定，係依一般人在說謊時，會產生遲疑
    、緊張、恐懼、不安等心理波動現象，乃以科學方法，由鑑定人利用測謊儀器，
    將受測者之上開情緒波動反應情形加以紀錄，用以分析判斷受測者之供述是否違
    反其內心之真意而屬虛偽不實。故測謊鑑定，倘鑑定人具備專業之知識技能，復
    基於保障緘默權而事先獲得受測者之同意，所使用之測謊儀器及其測試之問題與
    方法又具專業可靠性時，該測謊結果，如就不利之供述，經鑑定人分析判斷有不
    實之情緒波動反應，依補強性法則，雖非無證據能力，但仍不得作為有罪判決之
    唯一證據。是被告雖經送請法務部調查局為測謊之實驗，測謊結果就「渠沒有販
    賣安非他命」之問題經測試呈情緒波動反應，有法務部調查局九十年十月三十一
    日（九０）陸（三）字第九０一三一五七六號測謊報告書在卷可參，惟此在無其
    他證據可為補強證據之情形下，亦非可證被告即有販賣安非他命之意圖。綜前所
    述，公訴人所提之證據並不足以證明被告有意圖販賣毒品而持有第二級毒品之罪
    嫌，此外，本院復查無其他積極確切之證據足資證明被告有上開犯行，被告犯罪
    嫌疑不足，自應依法就此部分為無罪之諭知。
據上論斷，應依刑事訴訟法第二百九十九條第一項前段、第三百零一條第一項，毒品
危害防制條例第十條第二項、第十八條第一項前段，刑法第十一條前段、第五十六條
、第四十七條、第三十八條第一項第二款，判決如主文。
本案經檢察官邱忠義到庭執行職務。
中        華        民        國      九十一    年    二    月    十九  日
                              臺灣新竹地方法院刑事第二庭
                                      法  官  王  鳳  儀
右正本證明與原本無異。
如不服本判決，應於判決送達後十日內向本院提出上訴狀( 應附繕本 )，上訴於
臺灣高等法院。
                                    書記官   陳  進  楷
中        華        民        國      九十一    年    二    月    十九  日
附錄論罪科刑法條：
毒品危害防制條例第十條第二項：
施用第二級毒品者，處三年以下有期徒刑。
